【裁判字號】    97,交聲,2265
【裁判日期】    970903
【裁判案由】    交管條例聲異
【裁判全文】
臺灣板橋地方法院交通事件裁定        97年度交聲字第2265號
原處分機關  交通部公路總局臺北區監理所板橋監理站
異  議  人  甲○○
上列受處分人因違反道路交通管理處罰條例案件，對於交通部公
路總局臺北區監理所板橋監理站於中華民國九十七年七月二十五
日以板監裁字第裁四一─ＣＲ0000000號違反道路交通管
理事件裁決書所為之裁決處分（原舉發案號：臺北縣政府警察局
九十六年十月十五日北縣警交字第ＣＲ0000000號）不服
，聲明異議，本院裁定如下：
    主  文
異議駁回。
    理  由
一、原處分意旨略以：異議人即受處分人甲○○所有之車號ＧＪ
    Ｂ－二九八號重型機車，於民國九十六年九月十一日上午八
    時三十七分許，經人駕駛行經臺北縣永和市○○路與永貞路
    口，因「不依兩段式左轉」之違規，經臺北縣政府警察局永
    和分局警員拍照採證後逕行舉發，依道路交通管理處罰條例
    第四十八條第一項第二款、第六十三條第一項第一款之規定
    ，裁處罰鍰新臺幣（下同）一千八百元，並記違規點數一點
    。異議人則以：伊領取本件裁罰單（指裁決書）時，並未發
    現有附上照片以證明違規事實，且舉發當時既已照相採證，
    為何不立即現場處理，又伊本人確實未於九十六年十月十五
    日收到舉發機關寄送舉發通知單之掛號郵件，亦無他人將該
    招領郵件之通知單領走云云，表明不服而提出異議。
二、按機器腳踏車行駛之車道及轉彎，應依標誌或標線之規定行
    駛，無標誌或標線者，同向三車道以上道路，均應以兩段方
    式進行左轉彎，道路交通安全規則第九十九條第一項第三款
    前段定有明文。又機慢車兩段左轉標誌係用以告示左轉機器
    腳踏車或慢車駕駛人應遵照號誌指示，在號誌顯示允許直行
    時先行駛至右前方路口之左轉待轉區等待左轉，俟該方向號
    誌顯示允許直行後，再行續駛，以兩段方式完成左轉。本標
    誌設於實施機慢車兩段左轉路口附近顯明之處，並配合劃設
    機慢車左轉待轉區○○○道路交通標誌標線號誌設置規則第
    六十五條定有明文。次按汽車（包含機器腳踏車；下同）駕
    駛人轉彎時，不依標誌、標線、號誌指示者，處新臺幣六百
    元以上一千八百元以下罰鍰；又汽車駕駛人有第四十八條情
    形者，除依原條款處罰鍰外，並予記違規點數一點，道路交
    通管理處罰條例第四十八條第一項第二款、同條例第六十三
    條第一項第一款分別定有明。
三、經查：(一)本件舉發機關於九十六年十月十五日以北縣警交字
    第ＣＲ0000000號為舉發違反道路交通管理事件通知
    單（下簡稱舉發通知單）後，其送達程序係以異議人之住所
    地址即臺北縣中和市○○路三七八巷十四號十七之一號為應
    送達處所，而郵政機關送達於上址時因不獲會晤應受送達人
    本人，又無代收人代為收受，郵局投遞人員乃於九十六年十
    月十八日以寄存送達方式為送達，即作送達通知書二份，一
    份黏貼於應受送達人住所地門首，另一份置於該送達處所信
    箱或其他適當位置，並將送達之上開舉發通知單寄存於中和
    市宜安郵局招領以為送達等情，此分別有舉發通知單、臺北
    縣政府警察局送達證書影本、中華民國郵政交寄大宗掛號函
    件存根影本各一紙附卷可稽。又上開送達地址之臺北縣中和
    市○○路三七八巷十四號十七之一號，確為送達時異議人甲
    ○○之住所地址，亦據異議人陳明在卷，並有個人基本資料
    在卷足憑，依民事訴訟法第一百三十八條第三項規定，寄存
    送達，自寄存之日起經十日發生效力，應認上開舉發通知單
    確於九十六年十月二十九日合法送達於異議人，異議人雖辯
    稱其未收到上開舉發通知單及採證照片云云，尚非足採，亦
    不影響本件交通違規已發生合法逕行舉發之效力。(二)又異議
    人甲○○所有之車號ＧＪＢ－二九八號重型機車，於九十六
    年九月十一日上午八時三十七分許，經人騎乘行經臺北縣永
    和市○○路與永貞路口，因「不依兩段式左轉」之違規，經
    臺北縣政府警察局永和分局警員拍照採證後逕行舉發之事實
    ，有採證照片二幀在卷可稽，應信屬實。而依上開採證照片
    所示，本件違規地點之永利路與永貞路之交岔路口均有劃設
    「機慢車左轉待轉區標線」，依首開說明，該名騎乘異議人
    上開機車之駕駛人行經此處，自應以兩段方式進行左轉彎，
    始合於道路交通安全規則之規定，詎該機車駕駛人於上開違
    規時間左轉彎時，並未以兩段方式進行左轉彎，其有違反道
    路交通管理處罰條例第四十八條第一項第二款規定至明。異
    議人前開所辯各節，不得據為免罰之事由。
四、綜上所述，本件異議人所有之車號ＧＪＢ－二九八號重型機
    車確有違反道路交通管理處罰條例第四十八條第二款之違規
    行為，洵堪認定。本件異議人於受舉發違規後，並未於規定
    時間內向原處分機關告知違規駕駛人，故本件原處分機關以
    異議人為處罰對象，於法自無不合。是原處分機關依據首開
    道路通管理處罰條例及違反道路交通管理事件統一裁罰基準
    表等規定，對異議人裁處罰鍰一千八百元，並記違規點數一
    點，於法並無違誤，量罰亦甚妥適，應予維持。本件異議為
    無理由，應予駁回。
據上論斷，應依道路交通管理處罰條例第八十七條第二項，道路
交通案件處理辦法第十九條，裁定如主文。
中    華    民    國    97    年    9     月    3     日
                  交通法庭  法  官  楊 志 雄
以上正本證明與原本無異。
如不服本裁定，應於裁定送達後五日內向本院提出抗告狀。
                            書記官  陳 春 銘
中    華    民    國    97    年    9     月    3     日


司法院資訊處製作；財團法人民間司法改革基金會備份。
